# 请教陈版：关于无形资产摊销

提问人：wwww学习 时间：2020-03-26 08:05:19
陈老师您好！
A公司购入某软件采用分期验收分期付款方式，每期验收合格后即支付该期软件费用，经了解，已经验收的软件模块部分均可单独使用，直到该软件全部模块验收合格后A公司将全部软件款项结清。
请问：陈老师此种情况下A公司该如何将此软件作为无形资产进行摊销（即摊销金额和起始年限如何定）？
初步分析：
（ 1 ）摊销起始：A公司应该将软件在第一阶段验收合格并投入使用的时间点作为摊销起点，并在无形资产使用寿命期间内摊销。
（ 2 ）摊销金额：A公司应该按软件的合同金额计算每期摊销金额，待该软件各阶段均完成且已经整体验收合格后，按照实际结算金额对按合同计算的已经摊销金额进行调整，调整时A公司直接在整体验收合格月当月进行调整即可。
即A公司不应该按照分段验收合格并投入使用的各阶段金额计算摊销金额。
请陈老师指教！

回答人：chenyiwei
因为“已经验收的软件模块部分均可单独使用”，故应当将每一期的验收部分分别作为单独的无形资产，在其达到本身的预定可使用状态时起即开始摊销，而不能到全部模块均验收完成后再一并开始摊销。